Inventaris van het archief van de Baljuw en Hoge Vierschaar van Schieland, 1586-1811
Nationaal Archief, Den Haag
- Archief van baljuw en hoge vierschaar van Schieland, 1586 - 1811, A
  - Bijzonder, A.2
    - Taken, A.2.2
      - Bestuur, A.2.2.2
        - Handel en bedrijf, A.2.2.2.3
          - Personen, A.2.2.2.3.1
            - Akte waarbij de dokter en de chirurgijn van Schieland verklaren dat A.J. Teljer geslaagd is voor het examen in de verloskunde, 1789; 136; 1 stuk
          - zaken, A.2.2.2.3.2
            - Lijsten van de te houden grote en kleine ijkschouw, Met de rekeningen van verschot en verteringen, 1751, 1754 en 1765 - 1757., 1751 - 1759, 1765, 1772 - 1773 en z.d; 137; 1 omslag
            - Staten van door de bakkers verbruikte tarwe en rogge, 1795 - 1799; 138; 1 omslag
  - Documentatie, A.3
    - Formulieren van processtukken in criminele zaken, [18e eeuw]; 139; 1 omslag
    - 'Keuren en ordonnantien over den lande en balliuwschappe van Schielant', verzamelde keuren en ordonnantien, edities, 1720, 1739 en 1782; 140; 1 pak
      Gedrukt, 1720 en 1739 in tweevoud.
    - Publicaties van keuren en ordonnantiën betreffende verschillende onderwerpen over de periode Gedrukt., 1740 - 1808; 141-143; 3 pakken
      Sommige publicaties in veelvoud aanwezig.
      Het betreft keuren en ordonnantiën inzake:
      - - het verbod op de handel in tin, 1740, - het verbod op het afsteken van vuurwerk, 1756; - het uitloven van premies op het doen van aangifte in verband met diefstal, 1756; - de tuindieven, 1771, 1780, 1786, 1799 en 1805; - de brand, 1774 en 1782; - het uitloven van premies op het doen van aangifte in verband met vernielingen aan de dijkverzwaring, 1776; - de ijk der maten en gewichten, 1782; - het verbod op het voeren van gedierte en werktuigen langs de wegen, 1783; - het ronselen en verzenden van zeevarend volk, 1786; - het verbod op spelen en dobbelen, 1787; - de toelating van chirurgijns, operateurs, vroedvrouwen, broodbakkers en broodverkopers, 1796; - de examens en admissie van chirurgijns, 1797; 141
      - - het verbod op het uit de grond halen, afhakken en stelen van hoefslagpalen, 1797, - het vissen in de wateren binnen de verboden tijd van maart, april en mei, 1798; - het verbod op het belemmeren van publieke wegen, dijken, kaden of anderszins, door enige werktuigen, 1798; - de drenkelingen, 1801; - het verbod op het houden van kwaad regiment (bordelen), 1802; - het loslopen van honden, 1802 en 1805; 142
      - - het misbruik van de zon - of andere rustdagen, 1803, - de interpretatie van het vierde artikel van de renovatie op de ordonnantiën, 1804; - de bakkers, 1807; - het verkeerd plaatsen der koetsen en rijtuigen bij het uitgaan der schouwburg, 1808; 143
  - Stukken waarvan het verband met het archief niet duidelijk is, A.4
    Deze stukken zijn vermoedelijk gebruikt in processen.
    - Uittreksel uit de criminele rol van de hoge vierschaar van Zuid - Holland, Afschrift., 1751; 144; 1 stuk
    - Stukken betreffende executoriale verkopingen naar aanleiding van civiele vonnissen van de schepenbanken van Hillegersberg en Cool, 1757 - 1758; 145; 1 omslag
    - Vonnis van de hoge vierschaar van Vianen in de criminele zaak tegen Johanna Catharina Merx, 1762; 146; 1 stuk
    - Akte waarbij schout en regenten van de Heilige Geest Armen c.s. te Kralingen een premie uitloven naar aanleiding van een te vondeling gelegd kind, 1762; 147; 1 stuk
    - Akte van aanstelling door burgemeester en regeerders van Rotterdam van Cornelis Vent en zijn zoon Gerrit Vent tot besteller van de biljetten van de broodzetting, met bevestiging, 1801., 1782; 148; 1 stuk
    - Inventaris van de goederen, aangetroffen bij het lijk van een onbekende man, [na 1796 februari 3]; 149; 1 stuk
    - Uittreksel uit het trouwboek van de Gereformeerde Gemeente van Veere betreffende een in 1781 gesloten huwelijk, Afschrift., 1797; 150; 1 stuk
    - Akte van verkoop door Nicolaas van 't Hoff aan J.G. Buleus van een gewezen traankokerij te Schoonderloo, 1802; 151; 1 stuk
    - Relaas van dagvaarding, uitgebracht door de bode van Rotterdam in een civiele zaak, Afschrift., 1808; 152; 1 stuk
      Deels gedrukt.
- Archief van de baljuw van Schieland als rechtsvorderaar in zaken betreffende de gemene landsmiddelen, 1753 - 1774, B
  - Stukken betreffende het proces tegen Jan Blankenbijl, bakker te Rotterdam, wegens overtreding van de ordonnantie op het gemaal, naar aanleiding waarvan de schout van Rotterdam en de baljuw van Schieland een geschil hebben over de competentie, 1753; 153; 1 omslag
  - Stukken betreffende het proces tegen Jan van Luijk te Gouderak inzake overtreding van een verordening op de ventjagerij, 1774; 154; 1 omslag